# 施工企业一般如果函证确认收入和应收账款呢？

提问人：lxch119 时间：2013-08-01 09:49:56
金额肯定不会给你确认。可以变通一下：函证工作量、施工进度等信息。

回答人：chenyiwei
赞同此观点。一般难以函证尚未开票结算的应收款项。这时应当通过函证与完工进度相关的信息复核完工百分比法下收入核算的合理性，再通过一定的复算等程序予以佐证。